【裁判字號】    90,上訴,159
【裁判日期】    900508
【裁判案由】    違反稅捐稽徵法
【裁判全文】
臺灣高等法院臺中分院刑事判決          民國九十年度上訴字第一五九號
    上  訴  人  臺灣臺灣臺中地方法院檢察署檢察官
    被      告  乙○○
    選任辯護人  廖志堯律師
右上訴人因被告違反稅捐稽徵法案件，不服台灣台中地方法院中華民國八十九年十二
月十四日第一審判決（民國八十九年度訴字第一六六七號，起訴案號：台灣台中地方
法院檢察署民國八十八年度偵字第一一三三０號），提起上訴，本院判決如左：
    主    文
上訴駁回。
    理    由
一、本案經本院審理結果，認第一審判決被告無罪，經核並無違誤，應予維持，並引
    用第一審判決書記載之證據及理由（如附件）。
二、上訴人即公訴人上訴意旨略稱：查稅捐稽徵法第四十七條之規定，其處罰之對象
    ，含公司法規定之公司負責人、商業登記法之商業負責人等人。本案被告乙○○
    ，既坦承係該富華工程行登記負責人，縱實際上該富華工程行業務，係由其父丙
    ○○負責，惟能否因之而免除被告乙○○，對於該富華工程行所應負之責任﹖苟
    能因之而免除其責任，則公司法、商業登記法所設之負責人等各項登記，豈非僅
    係具文，而無法達到管理之目的，再被告乙○○事先已同意充任該富華工程行登
    記負責人，與其父丙○○間，是否有犯意聯絡、行為分擔﹖有無幫助之犯意﹖均
    未見原審論及；況若原審僅以行為人作為論罪之依據，將會影響政府機關設定各
    項事項登記之正確性，社會也將充斥著人頭文化，豈係立法之目的，是原審以被
    告乙○○僅係登記之負責人，並未實際參與業務之經營，遽為無罪之判決，顯與
    立法目的有背，詎原審疏未查明該項事實，而遽予判決被告乙○○無罪，顯未能
    善盡調查之能事，難認原判決允當云云。查被告僅係富華工程行之名義負責人，
    實際負責人係丙○○等情，業據證人楊德貴、溫宏志、張淑玲分別於原審證述甚
    明，而被告於七十九年、八十年、八十一年間，均以昇宏工程行名義，在桃園縣
    楊梅承包高速公路剛性路面工程，並為苗栗縣紅樓土木包工業之負責人，業據證
    人即高速公路局北區工程處工程師甲○○於本院審理時結證屬實，並有其提出被
    告參與簽訂契約、檢驗之工程合約授權書、工程驗收記錄等附卷可證，是被告於
    八十一年間，確在楊梅承包高速公路剛性路面工程，並未參與富華工程行之業務
    ，足證被告所辯，其僅係富華工程行之名義負責人，並未參與富華工程行之業務
    確為事實。按稅捐稽徵法第四十七條之處罰對象，應係指「符合公司法規定之公
    司負責人及商業登記法之商業負責人」且需「實際參與公司、商業業務執行之人
    」，二者兼備始可（參閱最高法院八十六年台上字第二五七０號判決）本件被告
    既非富華工程行之實際負責人，並未參與富華工程行之業務，依法即非稅捐稽徵
    法第四十七條之處罰對象，是公訴人之上訴為無理由，應予駁回。
據上論斷，應依刑事訴訟法第三百七十三條、第三百六十八條，判決如主文。
本案經檢察官丁○○到庭執行職務。
中      華      民      國      九十     年       五      月     八     日
                                  臺灣高等法院臺中分院刑事第五庭
                                        審判長法  官  胡  森  田
                                              法  官  郭  同  奇
                                              法  官  姚  勳  昌
右正本證明與原本無異。
檢察官得上訴。
被告不得上訴。
如不服本判決應於收受送達後十日內向本院提出上訴書狀，其未述上訴之理由者並
得於提起上訴後十日內向本院補提理由書（均須按他造當事人之人數附繕本）。
                                              書記官  王  瑩  澤
中      華      民      國      九十     年       五      月     九     日
                                                                        Ｉ


司法院資訊處製作；財團法人民間司法改革基金會備份。
